

Сергей Рязанов majo78@mail.ru www.majotrade.net +7 (911) 934-46-49

Адрес: Хазова 10-108 Санкт-Петербург, Пушкин 196605 Россия

Сергей Рязанов

С++ Разработчик

Обо мне С 2006 года работаю на финансовых рынках. ММВБ, ФОРТС, NYSE, Binance. В 2009-2011гг. работал трейдером в брокерской компании. В настоящий момент являюсь частным трейдером на криптовалютном рынке и управляющим крипто-активами в инвестиционном фонде. Несколько лет работал копирайтером и SEO-аналитиком. Умею создавать веб-сайты на wordpress. Несколько лет создавал торговых роботов в программе TsLab. Сейчас разрабатываю собственное ПО для Linux на C++

Образование

https://www.sololearn.com/profile/13138948 sololearn.com





https://go.skillbox.ru/profession/paket-c-plus-plus 2021-2022 skillbox.ru

https://github.com/MajotraderLuky GitHub

Опыт

2009-2011 трейдер ЗАО "Конто"

Обязанности:

- Управление сервером Quik
- Управление счетами клиентов трейдер:
 - ММВБ
 - ФОРТС:
 - * торговля акциями и фьючерсами;
 - * торговля опционами.

2011 - 2014, Копирайтер и SEO-аналитик, Freelance

Наполнение вебсайтов контентом - поднятие их в поисковой выдаче.

2014-2021, *Трейдер в инвестиционной компании*, Freelance Управление средствами клиентов на криптовалютной бирже.

Software Development Skills

Программирование

- JavaBashPythonC++HtmlCSS
- OS
- Linux
 Windows
 Android



Сергей Рязанов majo78@mail.ru www.majotrade.net +7 (911) 934-46-49

Адрес: Хазова 10-108 Санкт-Петербург, Пушкин 196605 Россия

Интересы

Профессиональные

C++, написание ПО для Linux, глубокое понимание языка программирования, алгоритмическая торговля, инвестиции.

Личные

Книги, кино, спорт, путешествия, овощеводство на даче.

Какую работу я ищу

Мои пожелания

Ищу работу связанную с программированием на C++, мне бы хотелось изучить этот мощный язык и ежедневно писать код на нём. Изучать документацию. Мне бы хотелось стать участником интересного проекта и приносить пользу коллегам. Каждый день хотел бы узнавать что-то новое о C++ и решать всё более сложные задачи. На такую работу я буду ходить с удовольствием, и это залог моего личного успеха и гарантия быстрого вовлечения в рабочий процесс.